臺灣桃園地方法院刑事判決　　　　　　　94年度訴字第1335號
公　訴　人　臺灣桃園地方法院檢察署檢察官
被　　　告　甲○○原名黃正國.
指定辯護人　盧建宏律師
上列被告因違反槍砲彈藥刀械管制條例等案件，經檢察官提起公
訴（94年度偵字第9955號），本院判決如下：
    主  文
甲○○竊盜，處拘役伍拾日，如易科罰金，以佰元折算壹日。
又未經許可，持有其他可發射子彈具有殺傷力之改造玩具手槍，
處有期徒刑貳年，併科罰金新臺幣伍萬元，罰金如易服勞役，以
銀元佰元即新臺幣玖佰元折算壹日，扣案之改造玩具手槍壹把
（含彈匣一個，槍枝管制編號0000000000號）、土造
子彈伍顆，均沒收。
    事  實
一、甲○○（原名黃正國）於民國94年5 月26日晚間8 時許，在
    桃園縣蘆竹鄉○○路流動夜市內，見某不詳成年男子忙於購
    物，認有機可乘，即基於為自己不法所有之竊盜意圖，於上
    開時間、地點，徒手竊取該男子之隨身提袋1 個。得手後，
    甲○○檢視上開提袋，發現內有以仿ＷＡＬＴＨＥＲ廠半自
    動手槍製造之金屬玩具手槍，更換土造金屬槍管改造而成，
    可擊發適用子彈，具有殺傷力之改造手槍1 把（含彈匣1 個
    ），裝有8 釐米金屬彈頭，可擊發具有殺傷力之土造子彈7
    顆，及新台幣7 萬元、身分證、健保卡等物。甲○○明知上
    揭改造玩具手槍、土造子彈，均係槍砲彈藥刀械管制條例列
    管之管制物品，未經許可，不得無故持有，竟另行起意，基
    於持有上揭改造玩具手槍、土造子彈之犯意，自94年5 月26
    日起至94年5 月29日止，將上開槍、彈留存，供己防身之用
    ，而非法持有上揭改造玩具手槍、土造子彈。嗣於94年5 月
    29 日 晚間10時30分許，甲○○攜帶上開槍、彈，駕車行經
    桃園縣桃園市○○路○段45號前時，為警攔檢查獲，當場並
    扣得上開改造玩具手槍1 把（含彈匣1 個，獲案後槍枝管制
    編號0000000000號，起訴書誤載為0000000000號）、土造子
    彈7 顆（事後經試射鑑驗耗損2 顆），而查獲上情。
二、案經桃園縣警察局移送臺灣桃園地方法院檢察署檢察官偵查
    起訴。
    理  由
一、訊據被告甲○○坦承於上揭時間、地點，在竊取某不詳成年
    男子之隨身提包1 個後，在內發現改造玩具手槍1 把、土造
    子彈7 顆，乃留做防身之用，而非法持有上揭槍、彈等事實
    不諱（本院94年7 月14日訊問筆錄），且扣案之改造玩具手
    槍1 把（槍枝管制編號0000000000號）、土造子彈7 顆經內
    政部警政署刑事警察局鑑定後，認該改造玩具手槍係以仿Ｗ
    ＡＬＴＨＥＲ廠半自動手槍製造之金屬玩具手槍，換裝土造
    金屬槍管改造而成之改造手槍，經檢視，其欠缺保險鈕，惟
    仍不影響其擊發功能，可供擊發適用子彈使用，具有殺傷力
    ，子彈7 顆均係具有直徑約8 釐米金屬彈頭之土造子彈，採
    樣2 顆試射結果，均可擊發，亦均具有殺傷力，有該局94年
    6 月6 日刑鑑字第0940085703號槍彈鑑定書1 份附卷可稽（
    偵查卷第35頁至第37頁），此外，復有改造玩具手槍1 把（
    含彈匣1 個）、土造子彈7 顆（鑑驗試射2 顆）扣案可資佐
    證。足徵被告前揭自白，與事實相符，可以採信，其確有竊
    盜、非法持有改造玩具手槍、土造子彈等犯行。綜上，本件
    事證明確，被告犯行均堪認定，應依法論科。
二、核被告甲○○竊取某不詳男子之隨身提包之所為，係犯刑法
    第320 條第1 項之普通竊盜罪。其未經許可，持有具殺傷力
    之改造玩具手槍、土造子彈之所為，則係犯槍砲彈藥刀械管
    制條例第8 條第4 項之未經許可持有改造玩具手槍罪，及同
    條例第12條第4 項之未經許可持有子彈罪。被告雖持有7 顆
    土造子彈，惟僅侵害1 個社會安全法益，僅包括的論以1 個
    未經許可持有子彈罪，即為已足。被告同時持有改造玩具手
    槍、土造子彈，係以一個持有行為，同時觸犯未經許可持有
    改造玩具手槍罪，及未經許可持有子彈罪2 罪名，為想像競
    合犯，應依刑法第55條規定，論以較重之未經許可持有改造
    玩具手槍罪。被告行竊之前，不知所竊之提包內裝何物，其
    係於竊取提包得手後，在檢視提包，發覺內裝改造玩具手槍
    、土造子彈後，始另行起意，予以持有，且由客觀經驗而言
    ，竊盜行為亦並非必然伴隨有非法持有改造玩具手槍之結果
    ，故被告所犯之竊盜、非法持有改造玩具手槍罪二罪間，應
    無方法結果之牽連關係，而係基於個別犯意，以不同方法，
    犯構成要件相異之2 罪名，應分論併罰，公訴人認被告所犯
    上揭2 罪間，應論以牽連犯，尚有誤會。另查，被告係民國
    ○○年○ 月○ 日生，僅國中畢業，現今則無工作，有其警詢筆
    錄在卷可稽（偵查卷第8 頁），其行為時為26歲，尚屬年輕
    ，且學歷不高，知識不豐，雖持有槍枝，惟本意僅供作防身
    之用，並未持以犯罪，參以其持有之改造玩具手槍僅有1 把
    ，對社會之危害，顯難與持槍行兇犯案，且因持有之火力強
    大，具有強烈危險性，造成社會嚴重不安之暴力凶頑，相提
    並論，本院綜觀全案情節，並審酌槍砲彈藥刀械管制條例第
    8 條第4 項之未經許可持有改造玩具手槍罪，其法定本刑為
    「3 年以上10年以下有期徒刑，併科新台幣700 萬元以下罰
    金」，認被告有科以上揭法定最低度刑，猶嫌過重之可憫狀
    態，就其所犯之非法持有改造玩具手槍罪部分，爰依刑法第
    59條規定減輕其刑。爰審酌具有殺傷力之改造玩具手槍、土
    造子彈均屬高危險之管制物品，持有者輕則在外逞兇鬥狠，
    重則在外殺人越貨，造成他人死傷，對社會造成之潛在危害
    不低，被告犯罪之動機、目的、竊取財物之價值、所持有改
    造玩具手槍、土造子彈之數量，及其犯後坦承全部犯行，態
    度良好等一切情狀，分別量處如主文所示之刑，並就拘役如
    易科罰金、罰金如易服勞役分別諭知其折算標準，以示懲儆
    。扣案之改造玩具手槍1 把（含彈匣1 個）、土造子彈5 顆
    （原7 顆，因鑑驗試射耗損2 顆）均係違禁物，依刑法第38
    條第1 項第1 款規定沒收，經鑑驗試射後之2 顆土造子彈已
    失其殺傷力，非違禁物，不予沒收，併予敘明。
據上論斷，應依刑事訴訟法第299 條第1 項前段，槍砲彈藥刀械
管制條例第8 條第4 項、第12條第4 項，刑法第11條前段、第32
0 條第1 項、第55條、第59條、第41條第1 項前段、第42條第2
項、第38條第1 項第1 款，罰金罰鍰提高標準條例第1 條前段、
第2 條，現行法規所定貨幣單位折算新台幣條例第2 條，判決如
主文。
本案經檢察官楊挺宏到庭執行職務。
中  　華　　民　　國　　94　　年　　10    月　　26　　日
                        刑事第八庭審判長法  官  曾家貽
                                        法  官　袁雪華
                                        法  官　陳彥宏
右正本證明與原本無異。
如不服本判決，應於送達後10日內，以書狀敘明理由，向本院提
出上訴狀（應附繕本）。
                                        書記官　翁其良
中  　華　　民　　國　　94　　年　　10    月　　26　　日
論罪科刑法條：
刑法第320條第1項：
槍砲彈藥刀械管制條例第8條：
未經許可，製造、販賣或運輸鋼筆槍、瓦斯槍、麻醉槍、獵槍、
空氣槍或第四條第一項第一款所定其他可發射金屬或子彈具有殺
傷力之各式槍砲者，處無期徒刑或五年以上有期徒刑，併科新臺
幣一千萬元以下罰金。
未經許可，轉讓、出租或出借前項所列槍枝者，處五年以上有期
徒刑，併科新臺幣一千萬元以下罰金。
意圖供自己或他人犯罪之用，而犯前二項之罪者，處無期徒刑或
七年以上有期徒刑，併科新臺幣一千萬元以下罰金。
未經許可，持有、寄藏或意圖販賣而陳列第一項所列槍枝者，處
三年以上十年以下有期徒刑，併科新臺幣七百萬元以下罰金。
第一項至第三項之未遂犯罰之。
